臺灣高等法院臺中分院刑事判決　　　　　　　　　九十三年度上訴字第一四三九號
　　上　訴　人　臺灣台中地方法院檢察署檢察官
　　被　　　告　甲○○
　　選任辯護人　張富慶
　　　　　　　　常照倫
　　被　　　告　乙○○
右上訴人因被告等偽造文書案件，不服臺灣臺中地方法院九十三年度訴字第一四七一
號中華民國九十三年七月三十日第一審判決（起訴案號：臺灣臺中地方法院檢察署九
十三年度偵緝字第六一一號、九十三年度偵字第六九三五號）及移
度偵字第一○四六六號)，提起上訴，本院判決如左：
      主  文
上訴駁回。
      事  實
(一)乙○○、甲○○為夫妻，共同自民國八十四年間起，以乙○○印製之「陳茗富、飛
  昇人才仲介有限公司」或「陳茗富、欽嵩國際管理顧問有限公司」名片，在台中市
  東區○○○路一三一巷六號租屋處，招攬外籍勞工之仲介業務，乙○○於九十一年
  八月間受魏木村之委託，甲○○於同年七月間受劉姿良委託，代辦申請外籍監護工
  ，其等明知受監護照顧之魏木村母親魏蔡彩鳳及劉姿良之公公羅樹林，均不符合行
  政院勞工委員會（以下簡稱為勞委會）所公告之特定身心障礙項目，亦未罹患「特
  定病症」項目之一，不具申請外籍監護工之資格，竟基於行使偽造私文書之共同概
  括犯意聯絡，於不詳地點，將前述魏木村、劉姿良交付之身分證影本、戶口名簿影
  本、健保卡等資料，轉交給有共同犯意聯絡，自稱林國安之不詳身分成年男子，再
  由林國安自不詳處所取得由不詳之人以不詳方法刻製之「財團法人私立中國醫藥學
  院附設醫院診斷專用章」、院長「林正介診斷書用章」、「醫師呂宗達」、「醫師
  曾國峰」等印章各一枚，分別蓋用在空白之「雇主聲請聘僱家庭外籍監護工專用診
  斷證明書」上之開立院所、許可設立字號、院長、診治醫師等蓋章欄上，並填寫不
  實之病名及不實之醫師囑言，而偽造上開魏蔡彩鳳、羅樹林之診斷證明書，交給乙
  ○○或甲○○後，再以前開偽造之診斷證明書及相關聲請資料，填載「雇主聘僱外
  籍勞工申請表」，並以於不詳時、地刻製之「飛昇人才仲介有限公司」（以下簡稱
  飛昇公司）、「何圭釗」之印章各一枚，蓋於前開申請表中之「受託私立就業服務
  機構名稱」乙節中，而偽造飛昇公司代辦之申請表，以飛昇公司名義，連續於九十
  一年八月二十日、八月二十七日向勞委會職業訓練局（以下稱為勞委會職訓局）提
  出聲請，而行使上開偽造不實之診斷證明書及申請表，致勞委會職訓局之公務員誤
  以上開受監護照顧之人已符合申請外籍監護工之條件，而將受監護照顧之人已符合
  申請外籍監護工之不實事項登載於其職務上所掌之核發招募許可等資料之公文書上
  ，足生損害於中國醫藥學院附設醫院對診斷證明書核發，及勞委會職訓局對核准外
  籍勞工管理業務之正確性。嗣經行政院勞工委員會向中國醫藥學院附設醫院查證結
  果，發現上開診斷證明書係偽造，始發現上情。
(二)甲○○承前述同一概括之犯意，於九十二年一月七日，檢具偽造之九十一年十二月
  六日澄清綜合醫院中港分院開立莊林香之「雇主申請聘僱外籍監護工專用診斷證明
  書」，並偽造飛昇人才仲介有限公司之印文及其負責人何圭釗之署名、印文於「雇
 主聘僱外籍勞工申請表」上，而偽造該申請表，為不知情之莊永盛（已為檢察官另
  行不起訴處分）向行政院勞工委員會提出申請外籍監護工，而行使該偽造之診斷證
  明書及申請表，足生損害於澄清綜合醫院中港分院、飛昇人才仲介有限公司及勞委
  會職訓局對核准外籍勞工管理業務之正確性。
      理  由
按刑事訴訟法第四百五十四條第一項第六款規定、協商判決除被告有其他較重之裁判
上一罪之犯罪事實者，不得上訴。而刑法第五十六條連續犯之數罪間，並無輕重比較
問題，故若因連續犯而提起上訴自非法之所許。本件公訴人上訴意旨略以，被告乙○
○等另於本件判決前之九十三年間受李廖秀美等人之委託，為如事實欄所載之偽造文
書犯行，認此部分與本件有連續犯之裁判上一罪關係，本院應併予審判而提起上訴。
然本件原審既對被告乙○○等以協商判決為之，揆之上開規定，其上訴自屬不應准許
。故上訴人上訴顯無理由，應予駁回。
據上論結，應依刑事訴訟法第三百六十八條，判決如主文。
本案經檢察官丙○○到庭執行職務。
中     華     民     國     九十四     年      三      月    二十九     日
                                   臺灣高等法院臺中分院刑事第七庭
                         審判長法  官　林  榮　龍
                                               法　官  許　秀　芬
                                               法　官  黃  日  隆
右正本證明與原本無異。
如不服本判決應於收受送達後十日內向本院提出上訴書狀，其未敘述上訴之理由者並
得於提起上訴後十日內向本院補提理由書（均須按他造當事人之人數附繕本）。
                                               書記官  陳  三  軫
中     華     民     國     九十四     年      三      月     三十      日
                                                              　　　　　Ｆ
